【裁判字號】    90,上訴,1742
【裁判日期】    901025
【裁判案由】    偽造有價證券等
【裁判全文】
臺灣高等法院臺中分院刑事判決                民國九十年度上訴字第一七四二號
    上  訴  人
    即  被  告  丙○○
    指定辯護人  本院公設辯護人  甲○○
右上訴人因偽造有價證券案件，不服臺灣苗栗地方法院中華民國九十年六月十九日第
一審判決（民國九十年度訴字第八一號，起訴案號：臺灣苗栗地方法院檢察署民國九
十年度偵緝字第三五號），提起上訴，本院判決如左：
    主      文
原判決撤銷。
丙○○意圖供行使之用，而偽造有價証券，處有期徒刑壹年捌月，緩刑貳年。偽造之
發票人為乙○○、付款人為台灣省合作金庫中興支庫、票號ＶＣ0000000號、
發票日為八十八年二月二十八日、面額為十八萬九千二百八十八元之支票壹張沒收。
    事      實
一、丙○○於民國八十七年間，服務於台中市區徐建國所經營之漢基企業管理顧問股
    份有限公司（下稱漢基公司），擔任專員職務，並調派為台中市○○路與文心路
    口人間美村大廈總幹事之職，於同年十二月間某日，持有某住戶所撿拾交付之發
    票人為乙○○、付款人為台灣省合作金庫中興支庫、票號ＶＣ0000000號
    之空白支票一張（該空白支票係乙○○於八十七年間某日，在台中地區某處遺失
    ）後，為給付積欠漢基公司之代收住戶管理費，不依規定將該空白支票交予警察
    機關招領，竟意圖為自己不法之所有，將該支票侵占入己，並意圖供行使之用偽
    造填寫發票日期為八十八年二月二十八日、金額為新台幣十八萬九千二百八十八
    元等事項，於八十七年十二月間離職前，將該偽造支票交付予不知情之漢基公司
    ，嗣經漢基公司提示未獲兌現，始循線查悉上情。
二、案經台中市警察局第四分局報請臺灣台中地方法院檢察署呈奉台灣高等法院台中
    分院檢察署令轉臺灣苗栗地方法院檢察署檢察官偵查起訴。
    理      由
一、右開犯罪事實，業據被告丙○○於偵、審中自白不諱，核與被害人乙○○於警訊
    中指訴情節相符，並經證人徐建國、王銘陽於警訊中供證屬實，且有上述支票影
    本一件附卷可資佐證，事證明確，被告犯行洵堪認定。
二、核被告所為，係犯刑法第三百三十五條第一項、第二百零一條第一項之罪。被告
    行使偽造有價證券之低度行為，應為偽造之高度行為所吸收，不另論罪。其所犯
    偽造有價證券罪與侵占罪二罪間，有方法與結果之牽連關係，屬裁判上一罪，應
    從情節較重之偽造有價證券罪處斷。又被告並非以上述支票騙取財物，僅因以搪
    塞欠債而已，且嗣已清償被害人，並獲被害人諒解宥，而偽造有價證券法定最低
    刑為三年以上有期徒刑，情輕法重，情堪憫恕，應依刑法第五十九條規定減輕其
    刑，原審以被告罪證明確，予以論罪科刑，原無不合，惟查「意圖供行使之用」
    為偽造有價證券之構成要件之一，原判決於事實欄漏未載明，尚有未洽，被告上
    訴意旨空言不服，雖無理由，惟原判決既有上開可議之處，自屬不能維持，應由
    本院將原判決撤銷改判，爰審酌被告之品行、犯罪之動機、目的、手段、所生之
    危害及犯罪後之態度等一切情狀，量處如主文第二項所示之刑。又被告前於七十
    七年間，雖因妨害兵役案，經判處有期徒刑五月，惟於執行完畢後，迄於本案發
    生，已逾五年，其間未再受有期徒刑以上刑之宣告，犯罪後坦承犯行，且已將支
    票金額返還被害人，被害人並具狀請求給予被告自新機會，經過此次之判刑後，
    當知悔過，不致有再犯之虞，其所宣告之刑，本院認為以暫不執行為適當，併依
    法宣告緩刑二年，以啟自新。至偽造之如主文所示之支票一張，並依法宣告沒收
    。
據上論斷，應依刑事訴訟法第三百六十九條第一項前段，第三百六十四條、第二百九
十九條第一項前段，刑法第第二百零一條第一項、第三百三十五條第一項、第五十五
條、第五十九條、第七十四條第二款、第二百零五條，罰金罰鍰提高標準條例第一條
，判決如主文。
本案經檢察官丁○○到庭執行職務。
中      華      民      國      九十       年     十      月   二十五   日
                                臺灣高等法院臺中分院刑事第五庭
                                      審判長法  官  袁  從  楨
                                            法  官  郭  同  奇
                                            法  官  胡  森  田
右正本證明與原本無異。
如不服本判決應於收受送達後十日內向本院提出上訴書狀，其未敘述上訴之理由者並
得於提起上訴後十日內向本院補提理由書（均須按他造當事人之人數附繕本）。
                                            書記官  王  瑩  澤
中      華      民      國      九十       年     十      月   二十六   日
                                                                        Ｒ


司法院資訊處製作；財團法人民間司法改革基金會備份。
